# 关于预收账款缴纳增值税的会计处理

提问人：qjr1124 时间：2012-03-29 18:14:26
回复 mytruth 的帖子
可以确认应收帐款。
不确认收入，不代表不可以确认应收帐款。比如销售后回购业务，重要的是纳税义务发生即可。

回答人：chenyiwei
基本赞同。当然也可确认其他应收款。在明确了会计处理基本原则的前提下，使用什么科目并不是实质性的问题。